【裁判字號】    90,易,1611
【裁判日期】    900627
【裁判案由】    贓物
【裁判全文】
臺灣臺中地方法院刑事判決                          九十年度易字第一六一一號
    公  訴  人  臺灣臺中地方法院檢察署檢察官
    被      告  丙○○
右被告因贓物案件，經檢察官提起公訴 (九十年度偵字第六０六九號)，本院判決如
左：
      主  文
丙○○收受贓物，處有期徒刑參月，如易科罰金，以參佰元折算壹日。
      事  實
一、易正義所有而由乙○○使用之車號ＫＡＳ─一九０號機車一部，於民國（下同）
    八十九年十一月二十二日七時許，在臺中縣大甲鎮○○路光田醫院旁失竊。而丙
    ○○明知綽號為「阿宗」之不詳姓名年籍成年男子所持有之上開機車，係他人所
    失竊之贓物，竟仍於九十年一月十四日十八時許，在台中縣外埔鄉○○村○○路
    七四一巷三號，收受使用上開機車，嗣丙○○於九十年三月二十三日一時三十分
    許，騎乘上開機車，行經臺中縣外埔鄉○○路六八七巷口時，為警查獲。
二、案經臺中縣警察局大甲分局報請臺灣臺中地方法院檢察署檢察官偵查起訴。
      理  由
一、訊據被告矢口否認右揭犯行，辯稱：其不知上開機車係屬贓物云云。惟查：
１、上開機車係被害人易正義所有，由被害人乙○○使用，而於右揭時地遭竊之事實
    ，業據被害人乙○○在警訊中指訴歷歷，並有查詢車輛認可資料、贓物認領保管
    單在卷為憑，當屬可信。
２、被告於右揭時地向上開不詳姓名年籍成年男子借用機車之事實，亦據被告在警訊
    中、在檢察官訊問時及在本院審理時供承在卷，且被告係於右揭時地騎用上開機
    車為警查獲，足認其右揭借用機車情節屬實。
３、被告向他人借用機車騎用，理應向交付機車者取得行車執照，以供交通警察查驗
    之用，且對於交付者之姓名年籍、住居所資料應有相當之認識，與交付機車者亦
    應有相當之聯絡管道，以便日後返還機車及商議有關機車使用事宜，惟被告在警
    訊中、在檢察官訊問時及在本院訊問、審理時卻無法提出該機車之行車執照及指
    明交付被告機車者之姓名年籍資料，堪認被告應知此部機車係屬來路不明之贓車
    。
    綜上所述，被告上開辯解無非卸責之詞，不足採信。右揭犯行，事證明確，洵堪
    認定。
二、核被告所為，係犯第三百四十九條第一項之收受贓物罪。爰審酌被告犯罪之動機
    係為取得機車代步、機車之價值約為新臺幣八千元、智識程度、手段、所生危害
    及其犯後無悔改之意態度尚非良好等一切情狀，量處如主文所示之刑，以示懲儆
    ，並審酌其身體、教育、職業、家庭之關係，就被告所處之有期徒刑，依法諭知
    易科罰金之折算標準。
三、移送併辦意旨 (九十年度偵字第九二八二號）另略以：被告尚有於九十年五月二
    十四日十四時四十分許，在臺中縣大甲鎮進光戲院旁，收受贓物車號ＫＤＫ─六
    八六號機車，因認被告涉有刑法第三百四十九條第一項之罪嫌，且與被告所犯右
    揭收受贓物犯行有連續犯之裁判上一罪之審判上不可分關係，請求本院併案審理
    等語，惟查上開車號ＫＤＫ─六八六號機車，係被告在臺中縣大甲鎮光田醫院旁
    所竊得，業據被告於九十年六月八日在本院訊問時供承在卷，核與被害人甲○○
    在警訊中指訴情節相符，並有查詢車輛認可資料附卷可稽，當屬可信，被告此部
    分所為，核係犯刑法第三百二十條第一項之竊盜罪。而按刑法上之竊盜罪及贓物
    罪，雖同為侵害財產法益之罪，然前者係以自己之犯罪行為直接侵害他人之財產
    ，而後者則以收受、搬運、寄藏，故買他人犯罪所得之物為成立要件，二者犯罪
    之本質尚難謂無差異，最高法院五十五年度臺上字第一三五六號刑事判例意旨可
    資參照，故檢察官上開移請本院併辦之竊盜部分，與被告所犯右揭收受贓物犯行
    部分，無連續犯之裁判上一罪之審判上不可分關係，本院無從併案審理，應退還
    臺灣臺中地方法院檢察署檢察官另行辦理。
四、據上論斷，應依刑事訴訟法第二百九十九條第一項前段、刑法第三百四十九條第
    一項、第四十一條第一項前段、罰金罰鍰提高標準條例第一條前段、第二條，判
    決如主文。
中      華      民      國      九十      年      六    月    二十七    日
                                臺灣臺中地方法院刑事第二庭
                                    法  官  羅  永  安
右正本證明與原本無異。
如不服本判決，應於送達後十日內向本院提出上訴狀（須附繕本），上訴於臺灣高等
法院臺中分院。
                                    書記官
中      華      民      國      九十      年      六    月    二十九    日
附錄本案論罪科刑實體法條文
刑法第三百四十九條第一項
收受贓物者，處三年以下有期徒刑、拘役或五百元以下罰金。


司法院資訊處製作；財團法人民間司法改革基金會備份。
